臺灣臺中地方法院民事裁定
110年度再易字第16號
再審原告    邱宗茂  
訴訟代理人  邱林秀雲
再審被告    高金澤  
            高晏婕  
上列當事人間聲請再審事件，抗告人對於民國110年9月13日本院
所為再審之訴駁回之裁定提起抗告，本院裁定如下：
    主  文
抗告駁回。
抗告費用由抗告人負擔。
    理  由
一、抗告意旨略以：抗告人對於本院105年度簡上字第76號民事
    確定判決提起再審之訴，經本院於110年9月13日以110年度
    再易字第16號裁定(下稱原裁定)駁回，惟：(一)本件再審被
    告所提出之3張存款條係偽造或變造，依民事訴訟法第496條
    第1項第9款規定可為再審事由。(二)再審原告所提出之再審
    被告高金澤收執於104年6月3日之收執回條、再審被告高晏
    婕收執於104年5月28日之收執回條等證物，依民事訴訟法第
    496條第1項第13款可為再審事由。而原裁定以再審原告提起
    再審之訴已逾30日不變期間為由，認再審之訴不合法，然上
    開證物確實為再審原告於110年7月15日核查卷宗始發現，抗
    告人於110年8月6日提起上開再審之訴應未逾30日之不變期
    間，提起本件抗告，並聲明：原裁定廢棄。
二、按裁定已經確定，而有再審之情形者，得準用再審程序之規
    定，聲請再審；又再審之訴訟程序，準用關於各該審級訴訟
    程序之規定，民事訴訟法第507條、第505條定有明文。又不
    得上訴於第三審法院之事件，其第二審法院所為裁定，不得
    抗告；提起抗告，如係對於不得抗告之裁定而抗告者，原審
    法院應以裁定駁回之，此觀諸同法第484條第1項、第495條
    之1第1項準用第442條第1項規定自明。
三、經查，本件抗告人於110年8月6日對本院105年度簡上字第76
    號之第二審確定判決提起再審之訴，惟因不合法，業經本院
    以原裁定駁回再審之聲請在案。又抗告人係對本院105年度
    簡上字第76號之第二審確定判決提起再審之訴，其上訴利益
    未逾民事訴訟法第466條所定得上訴第三審之數額，為不得
    上訴第三審法院之事件，原裁定屬簡易訴訟程序之第二審法
    院所為裁定，依法不得抗告。原裁定教示欄雖誤為得抗告之
    記載，然裁定得否抗告應依法定之，不因書記官之教示條款
    誤載而影響法律規定之適用。抗告人於110年10月6日對於不
    得抗告之原裁定提起抗告，自非合法，應予駁回。
四、據上論結，本件抗告為不合法，依民事訴訟法第495條之1第
    1項、第442條第1項、第95條、第78條，裁定如主文。
中　　華　　民　　國　　111 　年　　2 　　月　　24　　日
                民事第六庭審判長法  官  陳學德
　　　　　　　　　             
　　　　　　　　　              法  官  巫淑芳 
　　　　　　　　　             
　　　　　　　　　              法  官  謝長志
以上正本係依原本作成。　　　　　　　　　　　　　　　　　
不得抗告　　　　　　　　　　　　　　　　　
中　　華　　民　　國　　111 　年　　2 　　月　　25　　日
                                書記官  林舒涵